【裁判字號】    89,上訴,986
【裁判日期】    890816
【裁判案由】    偽造文書
【裁判全文】
臺灣高等法院高雄分院刑事判決                    八十九年度上訴字第九八六號
    上訴人
    即被告  丙○○
右上訴人因偽造文書案件，不服台灣屏東地方法院八十九年度訴字第二八三號中華民
國八十九年六月二十八日第一審判決（起訴案號：台灣屏東地方法院檢察署八十九年
度偵字第二五三八號），提起上訴，本院判決如左：
    主  文
上訴駁回。
    事  實
一、丙○○於八十九年一月二十日三時二十五分許，駕駛由綽號「阿志」年籍、姓名
    不詳之成年男子所竊取交付之車號ＷＩ－０５８號五十鈴廠牌大貨車，行經屏東
    縣台十七線林邊大橋北上車道，因違規無照駕駛，遭交通警察欄下盤查，詎丙○
    ○為避免遭警查獲其收受贓物之犯行（所涉贓物罪嫌另由檢察官移送本院另案併
    案審理），竟冒用其弟弟乙○○之名義，在屏東縣警察局屏警交字第Ｖ0000
    0000號舉發違反道路交通管理事件通知單中，偽造「乙○○」名義簽名，以
    示業已收受該通知單之意思，再交還交通警員余志宏收執，足生損害於乙○○之
    權益及警方舉發違反道路交通管理事件之甲確性。
二、案經屏東縣警察局枋寮分局報請台灣屏東地方法院檢察署檢察官偵查起訴。
    理  由
一、訊據上訴人即被告丙○○，直承上情不諱，於偵查中及原審法院審理時亦同此坦
    承無異，並有上開通知單乙紙附卷可稽，被告自白與事實相符，堪信為真實。本
    件事證明確，被告犯行洵堪認定，應依法論科。
二、被告於右揭時、地，在上開通知單上，偽造「乙○○」之簽名，復交回警員處理
    ，並對於該文書之內容有所主張，核其所為，係犯刑法第二百十六條、第二百十
    條之行使偽造私文書罪。其偽造署押為偽造私文書之階段行為，不另論罪，又其
    偽造私文書行為被行使偽造私文書之高度行為吸收，亦不另論罪。
三、原審依刑法第二百十六條、第二百十條、第二百十九條，審酌被告素行不良，有
    臺灣高等法院被告全國前案紀錄表在卷足憑，惟其犯後尚能坦承犯行等一切情狀
    ，量處有期徒刑四月，以示懲儆。至被告於上開通知單上偽造之「乙○○」署押
    一枚，依刑法第二百十九條之規定，不問屬於犯人與否，宣告沒收。認事用法尚
    無不合，量刑亦稱妥適，被告上訴意旨並不否認犯罪，空言指摘原判決不當，並
    無可取，為無理由，應予駁回。
據上論斷，應依刑事訴訟法第三百六十八條，判決如主文。
本案經檢察官劉翼謀到庭執行職務。
中    華    民    國     八十九     年       八       月      十六      日
                              臺灣高等法院高雄分院刑事第四庭
                                  審判長法官  莊  鎮
                                        法官  陳吉雄
                                        法官  陳啟造
右甲本證明與原本無異。
如不服本判決，應於判決送達後十日內向本院提出上訴狀，其未述理由者並應於提
出上訴狀後十日內向本院補提理由書（應附繕本)。
                                      書記官  劉金萍
中    華    民    國     八十九     年       八       月       十八     日
本件論罪科刑法條：
刑法第二百十六條
行使第二百十條至第二百十五條之文書者，依偽造、變造文書或登載不實事項或使登
載不實事項之規定處斷。
刑法第二百十條
偽造、變造私文書，足以生損害於公眾或他人者，處五年以下有期徒刑。
             Ｋ


司法院資訊處製作；財團法人民間司法改革基金會備份。
